【裁判字號】    89,易,3679
【裁判日期】    891130
【裁判案由】    毒品危害防制條例
【裁判全文】
臺灣臺中地方法院刑事判決                        八十九年度易字第三六七九號
    公  訴  人  臺灣臺中地方法院檢察署檢察官
    被      告  甲○○
右列被告因毒品危害防制條例案件，經檢察官提起公訴（八十九年度毒偵字第六五六
四號），本院判決如左：
    主  文
甲○○連續施用第二級毒品，累犯，處有期徒刑拾月。扣案之安非他命壹包（重零點
伍公克）沒收銷燬之。
    事  實
一、甲○○於民國八十六年間因違反麻醉藥品管理條例等案件，經法院合併判處有期
    徒刑一年九月確定，於八十七年十月二十三日假釋出獄，刑期至八十七年十一月
    十九日期滿，以已執行論，復於八十八年六月間因施用毒品案件，經本院裁定送
    勒戒處所觀察勒戒，認無繼續施用毒品之傾向，由臺灣臺中地方法院檢察署檢察
    官於八十八年六月十七日以八十八年度偵字第一三四七九號為不起訴處分；又於
    八十八年九月間因施用毒品案件，經本院裁定送勒戒處所觀察勒戒，認無繼續施
    用毒品之傾向，由臺灣臺中地方法院檢察署檢察官於八十八年十二月十六日以八
    十八年度毒偵字第七六二號為不起訴處分。詎甲○○仍不知悛悔警惕，復基於概
    括犯意，自八十九年九月間起至同年十月七日止，在臺中縣大里市朋友住處，以
    將第二級毒品安非他命置於鋁箔紙上以火燒烤成煙後吸用之方式，連續施用第二
    級毒品安非他命多次，嗣於八十九年十月九日晚上十一時許，在臺中市○區○○
    路二ＯＯ號英才郵局前為警查獲，並扣得第二級毒品安非他命一包（重Ｏ．五公
    克），經臺中市警察局第一分局員警採集其尿液送驗結果，呈安非他命於人體代
    謝後之甲基安非他命陽性反應。
二、案經臺中市警察局第一分局報告臺灣臺中地方法院檢察署檢察官偵查起訴。
    理  由
一、右揭事實，業據被告甲○○於本院審理時坦承不諱，其於臺中市警察局第一分局
    經員警採集尿液送驗結果，呈安非他命於人體代謝後之甲基安非他命陽性反應，
    有臺中市警察局第一分局委託驗尿液代號與真實姓名對照表、臺中市衛生局煙毒
    尿液檢驗成績書各一紙在卷可稽，並有安非他命一包（重Ｏ．五公克）扣案可資
    佐證。被告於八十八年六月間因施用毒品案件，經本院裁定送勒戒處所觀察勒戒
    ，認無繼續施用毒品之傾向，由臺灣臺中地方法院檢察署檢察官於八十八年六月
    十七日以八十八年度偵字第一三四七九號為不起訴處分；又於八十八年九月間因
    施用毒品案件，經本院裁定送勒戒處所觀察勒戒，認無繼續施用毒品之傾向，由
    臺灣臺中地方法院檢察署檢察官於八十八年十二月十六日以八十八年度毒偵字第
    七六二號為不起訴處分，有臺灣臺中地方法院檢察署刑案資料查註紀錄表附卷可
    參，本案事證明確，被告三犯連續施用第二級毒品安非他命之犯行洵堪認定。
二、核被告甲○○所為，係犯毒品危害防制條例第十條第二項之施用第二級毒品安非
    他命罪，其施用前後持有第二級毒品安非他命之低度行為，應為施用之高度行為
    所吸收，不另論罪。被告先後數次施用第二級毒品安非他命犯行，時間緊接、方
    法相同，觸犯構成要件相同之罪名，顯係基於概括犯意反覆為之，依連續犯規定
    論以一罪，並加重其刑。被告曾於八十六年間因違反麻醉藥品管理條例等案件，
    經法院合併判處有期徒刑一年九月確定，於八十七年十月二十三日假釋出獄，刑
    期至八十七年十一月十九日期滿，以已執行論，有臺灣高等法院被告全國前案紀
    錄表及臺灣臺中地方法院檢察署刑案資料查註紀錄表在卷可稽，被告前受有期徒
    刑執行完畢，於五年以內再犯本件有期徒刑以上之罪，為累犯，應依刑法第四十
    七條規定加重其刑，並與前開連續犯加重規定遞加重之。爰審酌被告前因施用毒
    品犯行，甫經二次觀察、勒戒後猶故態復萌，再連續施用第二級毒品安非他命不
    輟，無視於毒品對於自身健康之戕害及國家對於杜絕毒品犯罪之禁令，惡性非輕
    ，然被告犯後尚知悔悟，本之施用毒品者均有相當程度之成癮性及心理依賴性，
    其犯罪心態與一般刑事犯罪之本質並不相同，容應以「病人」之角度為考量，並
    側重適當之醫學治療及心理矯治為宜，且被告經施以長時間之強制戒治，固屬保
    安處分之一種，然既與其所應受之刑罰，同係限制人身自由，揆諸比例原則，量
    刑不宜過重等一切情狀，量處如主文所示之刑，以示懲儆。扣案之安非他命一包
    （重Ｏ．五公克）係毒品危害防制條例第二條第二項規定之第二級毒品，爰依同
    條例第十八條第一項規定宣告沒收銷燬之。
三、公訴意旨另以被告甲○○基於概括犯意，自八十九年一月間起至同年八月間止及
    八十九年十月八日起至同年月九日晚上十一時許止，在臺中市、縣等地連續施用
    第二級毒品安非他命，因認被告另涉有毒品危害防制條例第十條第二項之連續施
    用第二級毒品罪嫌。訊據被告於本院審理時堅詞否認有為右揭犯行，辯稱：伊施
    用第二級毒品時間僅限於八十九年九月間起至同年十月七日止等語。經查，被告
    固於警訊時自白其自八十八年十二月間觀察勒戒出所後即再施用安非他命，然於
    檢察官偵查及本院審理時，均堅詞否認於八十九年九月間起至同年十月七日止外
    ，有再施用第二級毒品之行為，前開驗尿報告及扣案之安非他命尚無從積極證明
    被告於前開時日猶有施用安非他命之行為，尚難單以被告警訊時之自白為論罪之
    唯一依據，此外，復查無其他積極證據足資證明被告有何公訴人所指之前開行為
    ，核屬不能證明被告犯罪，然公訴意旨認此部分與前開有罪部分有連續犯裁判上
    一罪關係，本院爰不另為無罪之諭知，末此說明。
據上論斷，應依刑事訴訟法第二百九十九條第一項前段，毒品危害防制條例第十條第
二項、第十八條第一項、第二十條第三項，刑法第十一條前段、第五十六條、第四十
七條，判決如主文。
中      華      民      國    八十九    年      十一    月      三十    日
                                      法  官  陳  得  利
右正本證明與原本無異。
如不服本判決，應於判決送達後十日內向本院提出上訴狀，上訴於臺灣高等法院臺中
分院（須附繕本）。
                                      書記官
中      華      民      國    八十九    年      十一    月      三十    日
附錄本案論罪科刑法條全文︰
毒品危害防制條例第十條第二項：
施用第二級毒品者，處三年以下有期徒刑。


司法院資訊處製作；財團法人民間司法改革基金會備份。
